# 资本公积——其他资本公积属于权益还是属于损益？

提问人：jixuecuoyao 时间：2016-11-13 15:38:35
请教陈版：
企业通过多次交易分步实现同一控制下或非同一控制下企业合并的，在编制个别报表时，合并日或购买日之前持有的股权采用权益法核算的，因被投资方除净损益、其他综合收益和利润分配以外的其他所有者权益变动而确认的所有者权益，应当在处置该投资时相应转入处置期间的当期损益。
资本公积——其他资本公积属于权益还是属于损益？如果属于权益，为什么可以转入损益呢？

回答人：chenyiwei
这部分资本公积的性质比较特殊，本质上属于递延到后期确认的损益，不是权益性交易导致的股东权益增加。

提问人：jixuecuoyao 时间：2016-11-14 10:32:43
感谢两位老师的回答，有一件事我比较困惑，就是这部分递延到后期确认的损益，划分为其他综合收益和其他资本公积，目的是什么？两者又有什么区别？

回答人：chenyiwei
这个问题在当初准则制定时是一个很有争议的问题。你可以查阅长期股权投资准则单行本后附的准则修订说明，对这个问题有专门说明。